臺灣桃園地方法院民事裁定
110年度司繼字第1548號
聲  請  人  雲楨庭  
代  理  人  翁瑞麟律師
被  繼承人  許修泉(亡)

關  係  人  鄭仁壽律師

上列聲請人聲請選任被繼承人許修泉之遺產管理人事件，本院裁
定如下：
    主  文
選任鄭仁壽律師為被繼承人許修泉之遺產管理人。
准對被繼承人許修泉（年籍不詳，生前最後住所：桃園縣○鎮鄉○
○○000號，經宣告於民國46年7月2日下午12時死亡）大陸地區以
外之繼承人為承認繼承之公示催告。
被繼承人之大陸地區以外之繼承人，應自本公示催告公告於司法
院網站之日起壹年內向本院陳報承認繼承，如不於公示期限內陳
報承認繼承時，被繼承人之遺產於大陸地區之繼承人依法繼承、
清償債權並交付遺贈物後，如有賸餘，歸屬國庫。
聲請程序費用由被繼承人許修泉之遺產負擔。
    理  由
一、按繼承開始時，繼承人之有無不明，而無親屬會議或親屬會
    議未於一個月內選定遺產管理人者，利害關係人或檢察官得
    聲請法院選任遺產管理人，並由法院依公示催告程序，定六
    個月以上之期限，公告繼承人，命其於期限內承認繼承；又
    被繼承人之所有繼承人均拋棄其繼承權者，亦準用關於無人
    承認繼承之規定，民法第1177條、第1178條第2項、第1176
    條第6項分別定有明文。
二、本件聲請意旨略以：聲請人為被繼承人許修泉所有位於平鎮
    區六和段797地號土地之共有人，惟被繼承人許修泉年籍不
    詳且行蹤成謎，使聲請人於鈞院109年度重訴字地70號分割
    共有物訴訟無法進行，經聲請鈞院以109年度亡字第36號裁
    定宣告許修泉於民國46年7月2日下午12時死亡，查被繼承人
    是否仍有繼承人不明，而其親屬會議並未於一個月內選定遺
    產管理人，為確保聲請人權利，爰依民法第1178條第2 項規
    定請求選任被繼承人之遺產管理人，並請求選任財政部國有
    財產署北區分署為本件遺產管理人等語。
三、經查，聲請人主張之上開事實，除據其提出本院109年度亡
    字第36號裁定、更正裁定暨確定證明書影本、平鎮區六和段
    797地號土地登記第一類謄本等為證外，並經本院依職權調
    閱前揭109年度亡字第36號卷查閱屬實，堪信為真。又本件
    查無被繼承人之設籍資料，而依桃園市平鎮地政事務所提供
    之被繼承人各時期之住址資料，亦均查無被繼承人之戶籍資
    料等情，業有桃園市平鎮區戶政事務所110年7月13日桃市平
    戶字第1100005529號函、桃園市平鎮區地政事務所111年1月
    13日平地登字第110000373號函、桃園○○○○○○○○○109年4月28
    日桃市壢戶字第1090004780號、111年1月24日桃市壢戶字第
    1110001222號函等附卷可稽，從而本件因查無被繼承人之設
    籍、年籍資料而無從知悉被繼承人之繼承人有無等情堪予認
    定。次查，被繼承人死亡迄今已逾民法第1177條所定一個月
    期間，且查無其親屬及其無親屬會議選任之遺產管理人向本
    院陳明，此有本院索引卡查詢資料在卷可稽，可認聲請人主
    張無親屬會議召集之事實為真。準此，堪認被繼承人應有遺
    產，且所遺財產處於無人管領之狀態，是以，本件確有為被
    繼承人所遺財產指定遺產管理人之必要。又聲請人雖推薦由
    財政部國有財產署北區分署為本件遺產管理人，惟經本院函
    詢桃園律師公會，已分別有鄭崇文律師、鄭仁壽律師、林瑞
    珠律師等人具狀表示有意願擔任被繼承人所遺財產之遺產管
    理人，有各該律師民事陳報狀在卷可憑，本院審酌本件既有
    律師願意擔任遺產管理人，且被繼承人尚有遺產，實無指派
    國有財產署擔任本件遺產管理人之必要，再依各該律師曾辦
    理遺產管理人及其他事件之情況，認鄭仁壽律師足堪勝任本
    件遺產管理人之職務。綜上，本件選任鄭仁壽律師為被繼承
    人之遺產管理人，應屬適當，且與法律規定相合，應予准許
    ，並依法為公示催告。
四、依家事事件法第127 條第4 項之規定，裁定如主文。
五、如不服本裁定，應於送達後10日內向本院提出抗告狀，並應
    繳納抗告費新臺幣1,000 元。　　
中　　華　　民　　國　　111 　年　　2 　　月　　8 　　日
                  家事法庭  司法事務官　王雯綺
以上正本係照原本作成。